【裁判字號】    98,審勞執,29
【裁判日期】    980630
【裁判案由】    勞資爭議執行裁定事件
【裁判全文】
臺灣高雄地方法院民事裁定            98年度審勞執字第29號
聲  請  人  乙○○
相  對  人  冠欣工程有限公司
法定代理人  甲○○
上列當事人間請求勞資爭議執行裁定事件，本院裁定如下：
    主    文
高雄市政府民國九十七年七月十八日勞資爭議調解紀錄調解結論
所載：「(二)九十七年七月份以後，請勞方（乙○○）於每月月底
前提供勞工保險職業傷害診斷書、歸墊證明書及請假單給資方（
冠欣工程有限公司），資方即於次月五日給付該月工資新臺幣壹
萬柒仟貳佰捌拾元，並逕匯入勞方上開帳戶，直至醫療終止，上
開期間勞工保險職業傷害給付請領所得由資方抵充之」，於新臺
幣貳萬陸仟參佰陸拾肆元部分，准予強制執行。
    理    由
一、聲請意旨略以：聲請人於民國97年11月28日因職業災害受傷
    ，前經高雄市政府勞資爭議調解委員會調解，雙方於97年7
    月18日調解成立，相對人同意自97年7 月份以後，於聲請人
    每月月底前提供勞工保險職業傷害診斷書、歸墊證明書及請
    假單給相對人，相對人即於次月5 日給付該月工資新臺幣（
    下同）17,280元，直至醫療終止，上開期間勞工保險職業傷
    害給付請領所得由相對人抵充之，聲請人已提供相關資料給
    相對人，勞工保險局並核定自97年8 月29日起至98年2 月3
    日止共159 日，按聲請人平均投保日薪資552.7 元之70% ，
    給付聲請人61,516元，聲請人已於98年4 月30日寄發存證信
    函請求相對人補足上開薪資補償之30% ，然相對人置之不理
    ，爰依勞資爭議處理法37條規定，聲請就97年8 月29日起至
    98年2 月3 日止，按聲請人平均投保日薪資552.7 元之30%
    ，共計26,364元部分，准予強制執行等語。
二、按勞資爭議經調解成立或仲裁者，當事人一方不履行其義務
    時，他方得向該管法院聲請裁定強制執行，勞資爭議處理法
    第37條第1 項前段定有明文。經查，本件聲請人主張之勞資
    爭議，業經高雄市政府依勞資爭議處理法規定，作成調解方
    案，有高雄市政府98年6 月6 日高市勞局二字第0980022831
    號函暨所附之勞資爭議調解紀錄等為證，依該次調解紀錄所
    示，足認兩造確就相對人願給付聲請人如主文所示款項成立
    調解，而上開調解結論內容固附有履行條件，惟非屬不能明
    瞭，且相對人應否續為給付及其所應給付之範圍，亦得藉由
    醫院所持續開立之診斷證明書以資判斷，而可隨時間經過漸
    次特定，應認前揭調解內容就可特定部分，其性質適於強制
    執行，又聲請人於97年7 月31日、97年8 月28日、97年9 月
    27 日 、97年11月29日、98年2 月3 日，分別經國軍左營總
    醫院附設民眾診療服務處、右昌聯合醫院診斷結果，尚不宜
    站立及負重，無法從事承重或過分勞動工作，仍需繼續接受
    復建治療，並經勞工保險局派員至聲請人家中訪查，經特約
    審查醫師認為聲請人確實無法工作，而核定自97年8 月29日
    起至98年2 月3 日止共159 日，按聲請人平均投保日薪資55
    2.7 元之70% ，給付聲請人61,516元，有勞工保險局98年6
    月26日保給傷字第09810163 820號函文檢送之勞工保險傷病
    診斷書、勞工保險局高雄市辦事處業務訪查紀錄、勞工保險
    局特約醫師審查意見等附卷可稽，相對人未依約履行義務，
    亦經聲請人陳明在卷，則自97年8 月29日起至98年2 月3 日
    止，相對人已積欠聲請人按平均投保日薪資552.7 元之30%
    ，共計26,364元（計算式：552.7 ×159 ×30% ＝26,364，
    元以下四捨五入），聲請人此部分之請求洵屬有據，應予准
    許。
三、結論：依勞資爭議處理法第37條第1 項前段，裁定如主文。
中    華    民    國    98    年    6     月    30    日
                  民事第二庭法  官  秦慧君
以上正本係照原本作成。
如對本裁定抗告須於裁定送達後10日內向本院提出抗告狀，並繳
納裁判費新臺幣1,000元。
中    華    民    國    98    年    6     月    30    日
                                書記官  蔡佩珊


司法院資訊處製作；財團法人民間司法改革基金會備份。
